【裁判字號】    98,簡上,862
【裁判日期】    981030
【裁判案由】    竊盜
【裁判全文】
臺灣桃園地方法院刑事判決             98年度簡上字第862號
上  訴  人
即  被  告  乙○○
上列上訴人因竊盜案件，不服本院刑事庭民國98年6 月4 日98年
度壢簡字第1459號第一審刑事簡易判決（聲請簡易判決處刑案號
：98年度速偵字第2742號），提起上訴，本院管轄之第二審合議
庭判決如下：
    主  文
上訴駁回。
    事實及理由
一、本案經本院管轄之第二審合議庭審理結果，認原審以上訴人
    即被告乙○○（下稱被告）犯刑法第320 條第1 項之竊盜罪
    2 次，分別判處拘役50日，如易科罰金，以新臺幣（下同）
    1 千元折算1 日及罰金1 萬元，如易服勞役，以1 千元折算
    1 日，經核其認事用法及量刑均無不當，應予維持，並引用
    原審刑事簡易判決書記載之犯罪事實、證據及理由（如附件
    ）。
二、被告提起本件上訴意旨略以：伊知道自己有錯，且已將腳踏
    車等物歸還主人，伊現在有腳踏實地做人，請求從輕量刑等
    語。然按法官於有罪判決如何量處罪刑，甚或是否宣告緩刑
    ，均為實體法賦予審理法官裁量之刑罰權事項，法官行使此
    項裁量權，自得依據個案情節，參酌刑法第57條所定各款犯
    罪情狀之規定，於法定刑度內量處被告罪刑；除有逾越該罪
    法定刑或法定要件，或未能符合法規範體系及目的，或未遵
    守一般經驗及論理法則，或顯然逾越裁量，或濫用裁量等違
    法情事之外，並不得任意指摘其量刑違法（最高法院75年臺
    上字第7033號、72年臺上字第6696號、72年臺上字第3647號
    判例參照）。且在同一犯罪事實與情節，如別無其他加重或
    減輕之原因，下級審法院量定之刑，亦無過重或失輕之不當
    情形，則上級審法院對下級審法院之職權行使，原則上應予
    尊重（最高法院85年度臺上字第2446號判決參照）。準此，
    第一審法院所為量刑，如非有上揭明顯違法之情事，尚難得
    以擅加指摘其違法或不當至明。經查，原審認定被告罪證明
    確，而論以竊盜罪，並審酌被告犯罪之動機、目的、手段，
    所竊取物品之價值，兼衡被告犯罪後坦承犯行、前即有竊盜
    前科、被告所竊得之物品均已返還予被害人丙○○及被害人
    甲○○等一切情狀，分別判處拘役50日，如易科罰金，以1
    千元折算1日及罰金1 萬元，如易服勞役，以1 千元折算1日
    ，認事用法俱無違誤，依前開最高法院判例及判決意旨，殊
    難任意指摘原審量刑過重，是被告執陳詞提起上訴，為無理
    由，應予駁回。
據上論斷，應依刑事訴訟法第455 條之1 第1 項、第3 項、第36
8 條、第373 條，判決如主文。
本案經檢察官陳仁傑到庭執行職務。
中    華    民    國    98    年    10    月    30    日
                  刑事第四庭  審判長法  官  袁雪華
                                    法  官  張淑華
                                    法  官  林宜靜
以上正本證明與原本無異。
不得上訴。
                                    書記官  黃俊燁
中    華    民    國    98    年    10    月    30    日


司法院資訊處製作；財團法人民間司法改革基金會備份。
